【裁判字號】    90,交易,283
【裁判日期】    900829
【裁判案由】    過失傷害
【裁判全文】
臺灣桃園地方法院刑事判決                          九十年度交易字第二八三號
    公  訴  人  臺灣桃園地方法院檢察署檢察官
    被      告  乙○○
右列被告因過失傷害案件，經檢察官提起公訴（九十年度偵字第二七二三號），本院
判決如左：
    主  文
乙○○因過失傷害人，處拘役伍拾伍日，如易科罰金以參佰元折算壹日。
    事  實
一、乙○○於民國九十年一月九日下午，騎乘ＩＵＮ－九一一號重機車，由桃園縣中
    壢市○○○路由東往西方向行駛。當日晚間六時許，乙○○騎乘上開重機車，途
    經新中北路五三八號前時，原應注意汽機車駕駛人轉彎時，應依標誌、標線、號
    誌之指示，且該處地面繪有雙黃線，不得任意跨越左轉，而依當時晴天、夜間無
    照明、路面乾燥無缺陷、視距不良等情狀，又無不能注意之情事，竟仍疏未注意
    ，貿然於該處左轉駛入對向車道，致其機車車頭撞及對向行駛而來，由甲○○騎
    乘之ＢＷＵ－一三六號重機車左後側。雙方均人車倒地，甲○○因此受有左足踝
    、雙膝、雙肩挫傷，皮膚缺損等傷害。
二、案經甲○○訴由桃園縣警察局中壢分局報請台灣桃園地方法院檢察署檢察官偵查
    起訴。
    理  由
一、訊據被告乙○○固不否認於右揭時地，騎乘ＩＵＮ－九一一號重機車違規左轉，
    致與甲○○騎乘之ＢＷＵ－一三六號重機車發生擦撞之事實，惟否認有何過失傷
    害犯行，辯稱：是甲○○沒開大燈撞到我，我也有受傷云云。經查，被告在肇事
    地點違規跨越雙黃線，以致撞及洪女機車之事實，業據被告自承在卷，核與告訴
    人洪女指訴車禍情節相符。再者，本件係被告機車車頭撞及甲○○機車左後側，
    此為被告及甲○○分別在警訊中供陳綦詳（偵卷第三頁反面、第四頁反面），顯
    見為被告機車衝撞甲○○機車；又甲○○否認未開車燈，而經本院勘驗甲○○機
    車把手右下方車燈開關結果，控制鈕朝左為開，與肇事後洪女機車照片吻合，有
    本院勘驗筆錄及照片（偵卷第十五頁）可考，足見被告所辯為卸責之詞，不足採
    信。此外並有道路交通事故調查報告表、肇事後現場及車輛照片十張附卷可稽。
    按汽機車駕駛人轉彎時，應遵守標誌、標線、號誌之指示，道路交通安全規則第
    九十條訂有明文；又雙黃實線設於路段中，用以分隔對向車道，雙向禁止超車、
    跨越或迴轉，道路交通標誌標線號誌設置規則第一百四十九條第一項第八款亦有
    明文。被告騎乘機車，未注意上開規定，且依右報告表所載，肇事當時晴天、夜
    間無照明、路面乾燥無缺陷、視距不良等情狀，並無不能注意之情事，而仍為圖
    方便，貿然左轉以致肇事，被告顯有過失，即本件經送請台灣省桃園縣區車輛行
    車事故鑑定委員會鑑定結果，亦同此認定，有該會九十年四月六日九十府車鑑桃
    字第九００二七五號函暨所附鑑定意見書附卷可稽。甲○○因此受有如事實欄所
    示之傷害，並有華揚醫院診斷證明書一份附卷可考。至被告另辯稱：我有要送甲
    ○○去醫院，是他自己不願去，甲○○要敲我竹槓，另外我也有受傷云云，縱令
    屬實，惟本件洪女既難認有何過失，是被告雖有受傷，亦屬咎由自取，而甲○○
    在本院提出和解金額為三萬元，自金額以觀，亦難逕認其有訛詐情事，況此係肇
    事後雙方和解問題，與被告應負刑責無關。綜上所述，本件事證明確，被告所辯
    無非卸責之詞，不足採信，其犯行已堪認定。
二、查被告乙○○行為後，刑法第四十一條第一項業於九十年一月四日修正，將原犯
    最重本刑為三年以下有期徒刑以下刑之罪，而受六月以下有期徒刑或拘役之宣告
    ，因身體、教育、職業或家庭之關係，執行顯有困難者，得以一元以上三元以下
    折算一日，易科罰金之規定，修正為「犯最重本刑為五年以下有期徒刑以下刑之
    罪，而受六個月以下有期徒刑或拘役之宣告，因身體、教育、職業、家庭之關係
    或其他正當事由，執行顯有困難者，得以一元以上三元以下折算一日，易科罰金
    」，並於九十年一月十日由總統公布施行，於同年一月十二日生效。經依新舊法
    比較結果，對被告並無不同，應依刑法第二條第一項前段規定，適用修正後之法
    律。核被告乙○○所為，係犯刑法第二百八十四條第一項前段之過失傷害罪。爰
    審酌被告犯罪之動機、手段、甲○○所受損害尚屬輕微，本件甲○○並無過失，
    被告至今未與甲○○和解，且屢經開導，仍不知己過，犯後態度不佳等一切情狀
    ，量處如主文所示之刑，並諭知易科罰金之折算標準，以示懲儆。
據上論斷，應依刑事訴訟法第二百九十九條第一項前段，刑法第二條第一項前段、第
二百八十四條第一項前段，修正後刑法第四十一條第一項前段，罰金罰鍰提高標準條
例第一條前段、第二條，判決如主文。
本案經檢察官陳美華到庭執行職務。
中        華    民        國    九十    年    八    月    二十九    日
                                臺灣桃園地方法院交通法庭
                                    法  官      陳彥宏
右正本證明與原本無異
如不服本判決書應於送達後十日內向本院提出上訴狀
                                    書記官      翁其良
中       華         民        國   九十     年    八    月    二十九    日


司法院資訊處製作；財團法人民間司法改革基金會備份。
